【裁判字號】    89,易,3009
【裁判日期】    891219
【裁判案由】    傷害等
【裁判全文】
臺灣臺南地方法院刑事判決              八十九年度易字第三九號
    公  訴  人  臺灣臺南地方法院檢察署檢察官
    被      告  甲  ○即高宗.
右列被告因傷害等案件，經檢察官提起公訴（八十九年度偵字第六三八一號），本院
判決如左：
    主  文
甲○連續乘他人急迫，貸以金錢，而取得與原本顯不相當之重利，處拘役伍拾日，如
易科罰金，以佰元折算壹日。
被訴傷害部分公訴不受理。
    事  實
一、甲○（原名高宗誠）基於概括之犯意，連續於民國八十九年一月間及同年四月間
    ，意圖取得與原本顯不相當之利息，趁乙○○急需用錢之際，先後借款新台幣（
    下同）六萬元及三萬元予乙○○，約定六萬元部分須每五天償還本金及利息二千
    零五十元，共償還八個月；借款三萬元部分，須每五天償還本金及利息一千四百
    元，共償還四個月。乙○○雖已六萬元借款部分償還剩二萬餘元，借款三萬元部
    分尚欠一萬餘元，乙○○並無力再按時交付約定之利息。
二、案經被害人乙○○告訴由台灣台南地方法院檢察署檢察官偵查起訴。
    理  由
甲、重利部分：
一、被告甲○經傳未到庭，其於偵查中供承有借款予告訴人乙○○，惟矢口否認有何
    犯行，辯稱係告訴人乙○○一再要求，伊才代告訴人向他人調現，且告訴人所支
    付之利息係告訴人自願給付，並非伊所要求，而借款三萬元部分利僅為年利率百
    分之三十六，尚未達重利，況本金至今仍未全數返還等語。
二、然查右開事實，業據告訴人指訴綦詳，且被告雖辯稱其借款三萬元部分僅收取年
    利率百分之三十六之利息，亦非正確被告係每五日收取本金及利息一千四百元，
    四個月共取得本金及利息為三萬三千六百元，惟告訴人於第一次所償還後之一千
    元本金，在第二次償還時，並未依次扣除應付之利息，是被告所取得之利息應高
    於年利率百分之三十六。被告所辯殊非可採，其重利犯行，堪以認定。
三、核被告甲○所為係犯刑法第三百四十四條之重利罪，其先後多次重利犯行，時間
    緊接，犯罪構成要件相同，顯係基於概括犯意反覆為之，為連續犯，依法以一罪
    論並加重其刑。爰審酌被告犯罪之一切情狀，量如主文所示之刑，諭知易科罰金
    與罰金易服勞役之折算標準。
四、被告經合法傳喚，無正當理由不到庭，惟本院認係應科拘役之案件，爰不待其陳
    述逕行判決。
乙、傷害部分：
一、公訴意旨以：乙○○向甲○借款，尚欠一萬元未還，因乙○○無力再按時交付約
    定之利息，甲○竟基於傷害人身體之故意，於八十九年五月二十一日晚上九時許
    ，在台南縣仁德鄉○○路四０五號前，持球棒毆打乙○○，致乙○○受有左肘伸
    側瘀青及皮下血腫、右肘伸側擦傷等傷害，經乙○○訴請偵辦，認甲○犯有刑法
    第二百七十七條第一項之傷害罪。
二、按告訴乃論之罪，告訴人於第一審辯論終結前得撤回其告訴，又告訴經撤回者，
    應諭知不受理之判決，刑事訴訟法第二百三十八條第一項、第三百零三條第三款
    分別定有明文。
三、查本件告訴人乙○○告訴被告傷害案件，起訴書認係觸犯刑法第二百七十七條第
    一項之罪，依同法第二百八十七條前段之規定，須告訴乃論。茲據告訴人具狀撤
    回告訴，依照首開說明，此部分爰不經言詞辯論，逕為諭知不受理之判決。
據上論斷，應依刑事訴訟法第二百九十九條第一項前段、刑法第三百零六條、第三百
零三條第三款、第三百零七條、第三百四十四條、第四十一條，罰金罰鍰提高標準條
例第一條前段、第二條，判決如主文。
中    華    民    國      八十九      年      十二     月      十九     日
                            臺灣臺南地方法院刑事第四庭
                                        法      官   蘇  孫  波
右正本證明與原本無異。
如不服本判決應於送達後十日內向本院提出上訴狀。
                                        書  記  官   羅  宗  賢
中    華    民    國      八十九      年      十二     月      廿七     日


司法院資訊處製作；財團法人民間司法改革基金會備份。
